【裁判字號】    89,易緝,262
【裁判日期】    890721
【裁判案由】    侵占
【裁判全文】
臺灣臺中地方法院刑事判決                        八十九年度易緝字第二六二號
    公  訴  人  臺灣臺中地方法院檢察署檢察官
    被      告  乙○○
右列被告因侵占案件，經檢察官提起公訴（八十八年度偵字第二一七三九號），本院
判決如左：
    主  文
乙○○無罪。
    理  由
一、本件公訴意旨略以：被告乙○○於民國（下同）八十八年四月三十日左右，在台
    中市○○路三五九之二號，拾得戊○○所簽發交付給甲○○，台中區中小企業銀
    行東大雅分行為付款人，票號ＥＴＳＡ0000000號，發票日為八十八年六
    月三十日，第三七六帳號，面額新台幣（下同）二萬元之支票後，竟萌不法所有
    之意圖，將之侵占入己，並於同年五月底，在台中市○○路○段八十巷五十一號
    丙○○所經營的中市禮儀社內，持該支票向不知情之丁○○調現。嗣丁○○委託
    台中市第七商業銀行健行分行提示付款，因已被掛失止付而遭退票，因認被告涉
    犯刑法第三百三十七條之罪嫌等語。
二、按犯罪事實應依證據認定之，無證據不得推定其犯罪事實，又不能證明被告犯罪
    者，應諭知無罪之判決，刑事訴訟法第一百五十四條、第三百零一條第一項分別
    定有明文。本件訊之被告堅決否認有公訴人所指之侵占犯行，並辯稱：上開支票
    並非伊撿到的，係伊友人綽號「榮華」之男子託伊調現，伊始向丁○○調借二萬
    元，錢亦係由「榮華」拿去，並無侵占等語；經查：被告確有持系爭支票，在丙○○所經營的中市禮儀社內，向丁○○調現二萬元等情，業據被告供明在卷，核
    與證人丙○○、丁○○證述之情節相符，惟上開支票係證人甲○○向戊○○所借
    並於支票背書，欲用以支付保險費用，因該不詳姓名之業務員告知甲○○該支票
    遺失，甲○○乃申報掛失止付，因丁○○委託台中市第七商業銀行健行分行提示
    付款遭退票後，丁○○即與甲○○成立和解而於八十八年八月二十四日簽立和解
    書，並交付二萬元現款給甲○○，丁○○則保有支票，後經查明上開支票實係遺
    失後尋獲再轉出使用，丁○○及與甲○○重新於八十八年九月二十日簽立協議書
    ，由甲○○連同前開向丁○○收取之二萬元及票款二萬元共計四萬元支付給丁○○，而丁○○則將支票交還甲○○等情，業據證人丁○○、甲○○於本院審理時
    證述明確，並有遺失票據申報書影本一件、支票影本一件、退票理由單本影本一
    件、掛失止付票據提示人資料查報表影本一件、和解書影本一件、協議書影本一
    件在卷可稽，足見上開支票並非屬遺失物、漂流物或其他離本人所持有之物，應
    無疑問，是本件被告雖無法提出交付上開支票給其之「榮華」之人，惟因上開支
    票既非遺失物、漂流物或其他離本人所持有之物，則被告持有當無可能涉犯刑法
    第三百三十七條之罪嫌。是本件從公訴人所提出之證據及本院調查所得之證據觀
    之，均不足證明被告有侵占上開支票之行為。此外，復查無其他任何積極證據，
    足資證明被告有何侵占上開支票之行為，則揆諸首開說明，自屬不能證明被告有
    公訴人所指之侵占犯行，既不能證明被告犯罪，應諭知被告無罪之判決。據上論
    斷，應依刑事訴訟法第三百零一條第一項，判決如主文。
中    華    民    國      八十九      年      七      月     二十一     日
                                        法  官    李  國  增
右正本證明與原本無異。
如不服本判決，應於送達後十日內向本院提出上訴狀（須附繕本），上訴於台灣高等
法院台中分院。
                                        書記官
中    華    民    國      八十九      年      七      月     二十一     日


司法院資訊處製作；財團法人民間司法改革基金會備份。
